【裁判字號】    94,瑞簡,47
【裁判日期】    950220
【裁判案由】    損害賠償等
【裁判全文】
臺灣基隆地方法院瑞芳簡易庭民事判決    94年度瑞簡字第47號
原      告  乙○○
訴訟代理人  陳雅萍律師
被      告  甲○○
上列當事人間請求損害賠償等事件，本院於95年2月6日言詞辯論
終結，判決如下：
    主  文
原告之訴及假執行之聲請均駁回。
訴訟費用由原告負擔。
    事實及理由
一、原告起訴主張其前於民國（下同）93年8月8日向被告承租位
    於台北縣瑞芳鎮○○路32之5號房屋（以下簡稱系爭房屋）
    經營咖啡廳，迨原告幾近完成裝潢欲試賣前日（93年8月21
    日）竟發現租賃物牆壁漏水，原告通知被告前來處理，被告
    表示該屋原即已漏水，只需略加修繕即可，並應允將予以修
    繕，惟遲未盡修繕義務。原告嗣於同月30日，再發現該處2
    樓套房亦出現嚴重漏水，被告雖再次允諾修繕，惟仍未予以
    修繕，造成原告店內裝潢及器具設備損壞，原告因此無法營
    業而受有損害。按租賃物之修繕，除契約另有訂定或另有習
    慣外，由出租人負擔，出租人應以合於所約定使用收益之租
    賃物，交付承租人，並應於租賃關係存續中，保持其合於約
    定使用、收益之狀態，民法第429條第1項、第423條分別定
    有明文。又因可歸責於債務人之事由，致為不完全給付者，
    債權人得依關於給付遲延或給付不能之規定行使其權利，因
    不完全給付而生前項以外之損害者，債權人並得請求賠償，
    民法第227條亦有明文。本件原告因被告提供之租賃物漏水
    而受有新台幣（下同）228,046元之損害（1.裝潢費用：162
    ,046 元；2.因無法營業致營業器具閒置失其預定用途之損
    害：(1)營業用冷氣原以85,000元購入，因退貨遭廠商以40,0
    00元收回，而受有45,000元之損失，(2)原告以21,000元購入
    之海產櫃因無法營業而無效用。），爰請求被告如數賠償原
    告所受之損害，及自起訴狀繕本送達被告翌日起至清償日止
    之法定遲延利息，並陳明願供擔保請准宣告假執行云云。
二、被告對於其曾將系爭房屋出租原告，兩造並於94年2月15日
    本院94年度基簡字第30號（以下簡稱前案）審理中，當庭合
    意終止兩造間之租賃契約乙節固不爭執，惟否認系爭租賃物
    漏水並因此造成原告之損害，辯稱：兩造於前案達成訴訟上
    和解時，原告即已拋棄對於伊之損害賠償請求權，原告自不
    得再對伊有所請求等語。
三、本件兩造之爭執點（詳卷第37頁）厥在於：(一)原告就上述損
    害對於被告之損害賠償請求權，是否已在前案和解時予以拋
    棄？(二)系爭租賃房屋於租賃期間有無漏水？如有漏水，有無
    造成原告所指之損害？經查：
    (一)被告前向本院起訴請求被告給付租金（即前案），兩造於
      該案94年2月15日言詞辯論期日當庭達成和解，業經調取
      該案卷查明無訛。依當日和解筆錄所載和解成立內容為：
      「一、被告（即本案原告）願於94年3月20日將坐落台北
      縣瑞芳鎮○○路32號之5房屋遷讓返還原告。二、原告願
      於被告返還房屋時，給付被告押租金新台幣參萬元。三、
      兩造其餘請求拋棄。四、訴訟費用各自負擔。五、被告願
      撤回對原告妨害自由之告訴，及不追究其刑事責任。」，
      則上開和解成立內容「三、兩造其餘請求拋棄。」是否包
      括原告對被告就租賃物漏水受損害所得主張之損害賠償請
      求權？自有究明之必要。經本院勘驗前案94年2月15日言
      詞辯論當日之開庭錄音內容：「法官：我現在跟你講的是
      ，大家一乾二淨，多少時間搬走，也沒有什麼糾纏不清了
      ……」（卷第49頁）、「法官：他這幾個月也是等於沒有
      收到租金，妳也許確實有花裝潢錢，開店花一些裝潢的錢
      ，但是相對於他，他也是有沒有收到租金的損失。」、「
      法官：如果現在的條件，就是一個月時間給妳搬，妳的損
      失自己吸收，他的損失自己吸收，妳能不能接受？」（卷
      第50頁）、「法官：我現在提出的條件就是，一個月給妳
      搬，也沒有誰賠誰的問題了」、「妳接不接受啦，也沒有
      什麼補償不補償的問題了，就是一個月時間搬啦，押金退
      給妳，妳接不接受？」（卷第51頁）、「現在就是你們全
      部到此為止，全部白紙黑字把你們的糾紛寫清楚」（卷第
      53頁），兩造同意依承審法官所提上述和解方案達成訴訟
      上和解，承審法官既已明確告知兩造應各自吸收因本件紛
      爭所造成之損失，日後亦不得向對方要求任何賠償，則上
      述和解筆錄「三、兩造其餘請求拋棄。」，自應解為包括
      原告因系爭租賃房屋漏水，原得對被告主張之一切損害賠
      償請求權在內。再查，原告雖謂前案上開言詞辯論期日，
      原告就漏水之損害當庭表示為60,000元，但兩造和解內容
      為被告應返還原告押租金30,000元，焉有加計未返還之押
      租金後，反較未加計前為少之理，可認當日和解金額30,0
      00元僅為押租金返還之和解金額，且當日原告所不追究者
      乃被告之刑事責任，不及於損害賠償請求權云云。然被告
      同意返還押租金予原告，以及原告允諾不追究被告之刑事
      責任等和解條件，均已於和解筆錄第二項及第五項中載敘
      至明，則該和解筆錄第三項所載「兩造其餘請求拋棄」，
      應指返還押租金及追訴刑責以外之請求權而言。況和解當
      日被告當庭表明除原告積欠之租金外，尚有其積欠之水電
      費用等損失，依兩造租賃契約書所約定之月租金35,000元
      ，及被告於前案和解中所陳水電費約20,000元計算，原告
      積欠之金額逾十萬元，是和解筆錄第三項所謂「兩造其餘
      請求」，應指被告對原告所得主張之租金、水電費之請求
      權，及原告因系爭房屋漏水而得對被告主張之損害賠償請
      求權而言，原告主張上開約定不及於其對被告之損害賠償
      請求權云云，要非可採。
    (二)原告因租賃物漏水而得向被告主張之損害賠償請求權，既
      已經原告於前案訴訟和解程序中拋棄，本件原告訴請被告
      賠償各該損失，即屬無據，則兩造有關系爭租賃房屋於租
      賃期間有無漏水？如有漏水，有無造成原告所指之損害？
      之爭點，自無審究之必要，併此敘明。
四、本件原告之損害賠償請求權業經其於前案訴訟和解時拋棄，
    其對被告已無可得主張之權利，從而，其依不完全給付之損
    害賠償請求權訴請被告賠償228,046元及自起訴狀繕本送達
    被告翌日起至清償日止之法定遲延利息，為無理由，應予駁
    回。原告之訴既無理由，其假執行之聲請亦失所附麗，應併
    駁回之。
五、據上論結，本件原告之訴為無理由，依民事訴訟法第78條，
    判決如主文。
中    華    民    國    95    年    2     月    20    日
                  瑞芳簡易庭法  官  邱璿如
以上正本係照原本作成。
對於本件判決如有不服，應於收受送達後20日內向本院提出上訴
書狀，上訴於本院合議庭，並按他造當事人之人數附具繕本。
中    華    民    國    95    年    2     月    22    日
                            書記官  吳長枝


司法院資訊處製作；財團法人民間司法改革基金會備份。
